臺灣新竹地方法院刑事判決
110年度簡上字第69號
上  訴  人  
即  被  告  蘇博聖



上列被告因偽造文書案件，不服本院新竹簡易庭於中華民國110
年5月5日所為110年度竹簡字第328號第一審刑事簡易判決（聲請
簡易判決處刑案號：臺灣新竹地方法院檢察署110 年度偵字第20
45號），提起上訴，本院管轄第二審之合議庭判決如下：
    主  文
上訴駁回。
蘇博聖緩刑貳年。
    事實及理由
一、本案經本院審理結果，認第一審刑事簡易判決以上訴人即被
    告蘇博聖犯刑法第216條、第210條、第220條第2項之行使偽
    造準私文書罪，處有期徒刑2月，並諭知以新臺幣（下同）1
    ,000元折算1日為易科罰金之折算標準，認事用法及量刑均
    無不當，應予維持。相關事實、證據及理由均引用第一審刑
    事簡易判決之記載（詳附件）外，另就證據部分補充：被告
    於本院審理中所為之自白、被告與告訴人黃佳揉達成和解並
    當庭賠償告訴人3萬元之紀錄（本院卷第45頁）。
二、被告上訴意旨略以：被告已經和告訴人達成和解，已知悔改
    ，請本院給予被告緩刑之機會等語。
三、經查，原審斟酌卷內事證資料，並審酌被告利用前與告訴人
    之職務關係所獲取之告訴人個人資訊，冒用告訴人名義而為
    本案犯行，顯然欠缺對他人個資管理應有之尊重，同時影響
    ezway APP軟體公司對於資料管理之正確性，並衡酌被告坦
    承犯行，犯後態度良好，碩士畢業之智識程度，小康之家庭
    經濟狀況等一切情狀，量處上開刑責，並諭知易科罰金之折
    算標準，核屬允當，尚難認原審量處之刑度過重或失輕，或
    有其他濫用裁量之情事，自應予以維持。
四、末查，被告於本院訊問時亦坦承犯行，並以已與告訴人和解
    為由請求為緩刑之宣告，本院審酌被告未曾因故意犯罪受有
    期徒刑以上刑之宣告，此有臺灣高等法院被告前案紀錄表1
    件在卷可參。又被告係因一時失慮致為本件犯行，其所為雖
    非可取，惟念其始終坦承犯行，且已與告訴人達成和解，告
    訴人亦同意給予被告緩刑之機會（本院卷第45頁），因認被
    告經此偵、審程序後，當知所警惕，應無再犯之虞，而認原
    審所宣告之刑以暫不執行為適當，爰依刑法第74條第1項第1
    款之規定，諭知緩刑2年，以勵自新。
據上論斷，應依刑事訴訟法第455 條之1 第1 項、第3 項、第36
8條、第373條，刑法第74條第1項第1款，判決如主文。
本案經檢察官林佳穎聲請簡易判決處刑，檢察官翁旭輝、孫立婷
到庭執行職務。
中　　華　　民　　國　　110 　年　　10　　月　　8 　　日
                  刑事第五庭    審判長法  官  魏瑞紅
                                      法  官  陳麗芬
                                      法  官  華澹寧
以上正本證明與原本無異。
不得上訴。
中　　華　　民　　國　　110 　年　　10　　月　　8 　　日
                                      書記官  呂苗澂
附錄本案論罪科刑法條全文：
刑法第216 條
行使第二百十條至第二百十五條之文書者，依偽造、變造文書或
登載不實事項或使登載不實事項之規定處斷。
刑法第210 條
偽造、變造私文書，足以生損害於公眾或他人者，處五年以下有
期徒刑。
刑法第220 條
在紙上或物品上之文字、符號、圖畫、照像，依習慣或特約，足
以為表示其用意之證明者，關於本章及本章以外各罪，以文書論
。
錄音、錄影或電磁紀錄，藉機器或電腦之處理所顯示之聲音、影
像或符號，足以為表示其用意之證明者，亦同。　

附件：
臺灣新竹地方法院刑事簡易判決
110年度竹簡字第328號
聲  請  人  臺灣新竹地方檢察署檢察官
被      告  蘇博聖
上列被告因偽造文書案件，經檢察官聲請以簡易判決處刑（110
年度偵字第2045號），本院判決如下：
    主  文
蘇博聖犯行使偽造準私文書罪，處有期徒刑貳月，如易科罰金，
以新臺幣壹仟元折算壹日。
    事實及理由
一、本件犯罪事實：
    蘇博聖因其自民國108年5月至7月間聘用黃佳揉為其經營之
    網路拍賣工作室員工，遂獲悉黃佳揉之身分證字號資訊後，
    竟基於行使偽造準私文書之犯意，於109年5月間某時許，在
    臺灣地區之不詳地點，登入ezway（易利委）APP軟體，輸入
    黃佳揉之姓名、身分證字號等資訊而偽造不實之電磁紀錄，
    以表示黃佳揉已確認該帳號申請，並據以將性質上屬準私文
    書之上開電磁紀錄向ezway（易利委）APP軟體申辦註冊暱稱
    「JACK1215」、信箱「JACK121176＠MSN.COM」、電話「0000
    000000」之帳號而行使之，致ezway（易利委）APP軟體公司
    陷於錯誤，誤認係黃佳揉以上開資料申請註冊，足生損害於
    黃佳揉及ezway（易利委）APP軟體公司管理客戶資料之正確
    性。嗣因黃佳揉察覺其個人資料已遭冒用申辦註冊ezway（
    易利委）帳號報警處理而查獲。案經黃佳揉訴由新竹市警察
    局第一分局報告臺灣新竹地方檢察署檢察官偵查聲請簡易判
    決處刑。
二、證據：
  ㈠被告蘇博聖於警詢之自白（2045號偵卷第4頁至第5頁）。
  ㈡證人即告訴人黃佳揉於警詢之證述（2045號偵卷第6頁至第7
    頁）。
　㈢通訊軟體LINE對話截圖數張、ezway（易利委）APP軟體公司
    回復告訴人之EMAIL內容資料1份（2045號偵卷8頁至第9頁、
    第10頁至第11頁）。
　㈣上述證據，足認被告上開任意性自白應與事實相符，本案事
    證明確，被告犯行堪以認定，應依法論科。
三、論罪科刑：　
  ㈠按錄音、錄影或電磁紀錄，藉機器或電腦之處理所顯示之聲
    音、影像或符號，足以為表示其用意之證明者，以文書論，
    刑法第220 條第2 項定有明文。而所謂電磁紀錄，係指以電
    子、磁性或其他無法以人之知覺直接認識之方式所製成之紀
    錄，而供電腦處理之用者而言（最高法院97年台上字第2212
    號判決意旨參照）。準此，被告未經告訴人之同意，擅自將
    告訴人之姓名、身分證字號等資料輸入ezway（易利委）APP
    軟體，其所偽造不實之電磁紀錄，自應認係偽造準私文書；
    又被告將該電磁紀錄透過網路傳輸，向ezway（易利委）申
    辦註冊帳號，以表示以上開告訴人之個人資料申請註冊帳號
    之意思，核屬行使偽造之準私文書。是核被告所為係犯刑法
    第216 條、第210 條、第220 條第2 項之行使偽造準私文書
    罪。被告偽造準私文書後進而行使之，其偽造之低度行為應
    為行使之高度行為所吸收，不另論罪。
　㈡爰審酌被告不思守法自制，竟利用前與告訴人之職務關係所
    獲之告訴人個人資訊，進而冒用告訴人之名義而為本案行使
    偽造準私文書之犯行，顯然欠缺對他人個人資料管理應有之
    尊重，同時亦影響ezway（易利委）APP軟體公司對於資料管
    理之正確性，所為殊值非難，併衡酌被告坦承犯行，犯後態
    度尚稱良好，兼衡被告碩士畢業之智識程度，小康之家庭經
    濟狀況等一切情狀，量處如主文所示之刑，並諭知易科罰金
    之折算標準。
四、依刑事訴訟法第449條第1項前段、第454條第1項，逕以簡易
    判決處刑如主文。
五、如不服本簡易判決，得自判決送達之日起20日內，向本院提
    起上訴。
本案經檢察官林佳穎請以簡易判決處刑。
中　　華　　民　　國　　110 　年　　5 　　月　　5 　　日
                  新竹簡易庭  法　官      崔恩寧
以上正本證明與原本無異。
中　　華　　民　　國　　110 　年　　5 　　月　　5 　　日
                              書記官      莊琬婷